【裁判字號】    95,交聲,670
【裁判日期】    950831
【裁判案由】    聲明異議
【裁判全文】
臺灣臺中地方法院交通事件裁定        95年度交聲字第670號
原處分機關  交通部公路總局臺中區監理所臺中市監理站
異  議  人
即受處分人  甲○○
上列受處分人因違反道路交通管理處罰條例案件，對於交通部公
路總局臺中區監理臺中市監理站所民國九十五年七月二十八日所
為之處分（裁監稽違字第裁六一─一ＡＢ一五六０七五號裁決書
），聲明異議，本院裁定如下：
    主  文
異議駁回
    理  由
一、按汽車駕駛人停車時，於身心障礙專用停車位違規停車者，
    處罰鍰新臺幣（下同）六百元以上一千二百元以下罰鍰，且
    應以最高額處罰之，道路交通管理處罰條例第五十六條第一
    項第十款、第二項分別定有明文。
二、本件聲明異議意旨略以：伊所有之車號ＨＪ六－三五九號重
    型機車，於民國九十五年六月十六日十四時十七分許，停放
    於臺北市○○○路○段九十號前身心障礙專用停車位之旁，
    與正式停車格相鄰藍色線上，因當時正常停車格有腳踏車停
    放，伊為使身障停車者能停放，乃緊靠線上，避開身障專用
    停車格，從現場照片即明，伊並無觸犯該條例之故意。臺北
    市停車管理處竟以該條例第五十六條第一項第十款罰鍰一千
    二百元，顯有過當；退步言之，伊將機車停放在緊鄰之藍色
    線上，並未影響身障者之停車權利，亦不應與故意佔用而停
    放於身障專用停車格內之處罰相等，尚有違比例原則等語，
    爰聲明異議等語。
三、經查：異議人即受處分人甲○○於九十五年六月十六日十四
    時十七分許，在臺北市○○○路○段九十號身心障礙專用停
    車位違規停車之事實，有舉發違反道路交通管理事件通知單
    、採證照片各一張、臺北市停車管理處九十五年七月二十日
    北市停四字第０九五三四一一一七００號書函一份附卷可稽
    。受處分人雖辯稱：伊係將機車停於緊鄰合法停車位旁云云
    ，惟經檢視採證照片之內容，受處分人所有之車號ＨＪ六－
    三五九號機車後輪明顯停放於身心障礙專用停車位標線內，
    車體部分亦有一半以上佔用上開身心障礙專用停車空間，該
    車僅有部分輪胎壓在藍色框線上而已，整體而言，受處分人
    仍有違規停車於上開停車格之事實，已甚灼然。受處分人空
    言辯稱其已避開身障專用停車格，且未影響身障者之停車權
    利云云，並無所據，不足為採。又依前揭道路交通管理處罰
    條例第五十六條第二項之規定，就受處分人違反同條第一項
    第十款應處以一千二百元之最高額罰鍰已有明文，原處分機
    關並無自為裁量之餘地，亦難謂上開裁罰結果業已違反比例
    原則。從而，原處分機關交通部公路總局臺中區監理所臺中
    市監理站援引上開規定，裁處受處分人罰鍰一千二百元，並
    無不當。本件異議為無理由，應予駁回。
四、據上論斷，應依道路交通管理處罰條例第八十七條第二項、
    道路交通案件處理辦法第十九條，裁定如主文。
中    華    民    國    95    年    8    月    31     日
                  交通法庭  法  官  高文崇
上正本證明與原本無異。
如不服本裁定，應於送達後五日內，向本院提出抗告狀。
                            書記官  林淑慧
中    華    民    國    95    年    9    月    5    日


司法院資訊處製作；財團法人民間司法改革基金會備份。
